臺灣橋頭地方法院民事判決
111年度岡小字第444號
原      告  錢立展  
被      告  高國鎰  


上列當事人間請求侵權行為損害賠償(交通)事件，本院於民國11
1年9月29日言詞辯論終結，判決如下：
    主  文
被告應給付原告新臺幣柒仟零捌拾參元，及自民國一百一十一年
七月五日起至清償日止，按週年利率百分之五計算之利息。
原告其餘之訴駁回。
訴訟費用新臺幣壹仟元由被告負擔五分之一，餘由原告負擔。
本判決第一項得假執行。但被告如以新臺幣柒仟零捌拾參元為原
告預供擔保，免為假執行。
    事實及理由
一、原告主張：被告於民國110年10月9日11時52分，駕駛車牌號
    碼00-0000號自小客車，沿高雄市○○區○道0號公路往南行駛
    ，行經上開公路379公里處，因未保持行車安全距離，因而
    追撞同向前方，訴外人許玉真所有、由原告所駕駛之車牌號
    碼000-0000號自小客車(下稱系爭車輛)，系爭車輛因此受損
    。原告為此支出系爭車輛之修復費用新臺幣（下同）42,500
    元，且許玉真已將系爭車輛損害賠償請求權，轉讓予原告。
    爰依侵權行為法律關係提起本件訴訟。聲明：被告應給付原
    告42,500元，及自起訴狀繕本送達之翌日起至清償日止，按
    週年利率百分之5計算之利息。　　　　
二、被告則以：系爭事故發生之後有跟原告講好，只是因為當時
    被告在服兵役，現在已經退伍，希望法院能依法判決等語，
    資為抗辯，並聲明：原告之訴駁回。　　　　　　　
三、本院得心證之理由
(一)按因故意或過失，不法侵害他人之權利者，負損害賠償責任
    ；汽車、機車或其他非依軌道行駛之動力車輛，在使用中加
    損害於他人者，駕駛人應賠償因此所生之損害，但於防止損
    害之發生，已盡相當之注意者，不在此限，民法第184條第1
    項、第191條之2分別定有明文。查，本件被告於前揭時、地
    ，行經高雄市○○區○道0號南向379公里處，因未保持行車安
    全距離，致使系爭車輛受損，業據原告提出系爭車輛修復估
    價單與道路交通事故當事人登記聯單供參（本院卷第13至15
    頁），復經本院調取道路交通事故現場圖、道路交通事故調
    查報告表(一)(二)、A3類道路交通事故調查紀錄表、酒精測
    定紀錄、舉發違反道路交通管理事件通知單、道路交通事故
    當事人登記聯單、道路交通事故初步分析研判表在卷可佐（
    本院卷第29至45頁），而被告對此亦未爭執（見本院卷第84
    頁），故原告主張之事實，堪以認定。是依上開規定，被告
    自應就其侵權行為對原告之損害負賠償之責。
(二)又物被毀損時，被害人固得請求加害人賠償物被毀損所減少
    之價額，並以修復費用為估定之標準，然應以必要者為限(
    如修理材料以新品換舊品，應予折舊)。是以，損害賠償既
    係在填補被害人所受之損害，使其回復物被毀損前之應有狀
    態，自不應使被害人額外受利，故被害人修理材料以新品換
    舊品者，應予折舊。查系爭車輛之修復費用共計材料費42,5
    00元，有系爭車輛估價單、行照、債權讓與證明書為證。然
    依上開說明，計算被告此部分應負擔損害賠償數額時，自應
    扣除上開材料折舊部分，始屬合理。
(三)而依行政院所頒固定資產耐用年數表及固定資產折舊率表，
    系爭車輛之耐用年數為5年，依平均法計算其折舊結果（即
    以固定資產成本減除殘價後之餘額，按固定資產耐用年數表
    規定之耐用年數平均分攤，計算折舊額），每年折舊率為5 
    分之1 ，並參酌營利事業所得稅查核準則第95條第6 項規定
    「 固定資產提列折舊採用定率遞減法者，以1 年為計算單
    位，其使用期間未滿1 年者，按實際使用之月數相當於全年
    之比例計算之，不滿1月者，以1 月計」，上開系爭車輛自
    出廠日105年10月，迄本件車禍發生時即110年10月9日，已
    使用5年，則零件扣除折舊後之修復費用估定為7,083元【計
    算方式：1.殘價＝取得成本÷( 耐用年數＋1)即42,500÷(5+1)≒
    7,083（小數點以下四捨五入）；2.折舊額 ＝(取得成本－殘
    價)×1/（耐用年數）×（使用年數）即(42,500－7,083) ×1/5
    ×（5+0/12）≒35,417（小數點以下四捨五入）；3.扣除折舊
    後價值＝（新品取得成本－折舊額）即42,500－35,417＝7,083
    】。從而，原告所得請求之維修費用，為系爭車輛零件維修
    扣除折舊後之費用7,083元。　　　　
四、綜上所述，原告依民法第184條第1項前段、第191條之2等規
    定，請求被告給付7,083元，及自起訴狀繕本送達翌日即111
    年7月5日起至清償日止（起算依據詳見本院卷第69頁之送達
    證書），按週年利率5％計算之利息，為有理由，應予准許；
    逾此範圍請求，即屬無據，應予駁回。
五、本件原告勝訴部分係就民事訴訟法第436條之8適用小額訴訟
    程序所為被告敗訴之判決，依民事訴訟法第436條之20規定
    ，應依職權宣告假執行。並依同法第392條第2項之規定，依
    職權宣告被告供相當擔保，免為假執行。
六、訴訟費用負擔之依據：民事訴訟法第79條。　　
中　　華　　民　　國　　111 　年　　10 　　月　　13　 日
    　　　　　　　岡山簡易庭  法    官  林揚奇
以上正本係照原本作成。
民事訴訟法第436 條之24第2 項：對於本判決之上訴，非以違背
法令為理由，不得為之。
如對本判決上訴，須於判決送達後20日內向本院提出上訴狀，並
須表明原判決所違背之法令及其具體內容與依訴訟資料可認為原
判決有違背法令之具體事實之上訴理由（均須按他造當事人之人
數附繕本）。
中　　華　　民　　國　　111 　年　　10　　月　　13　　日
                              書 記 官  陳麗如